# 固定资产折旧问题

提问人：欧阳乐 时间：2018-03-25 13:20:49
业务背景：现有A公司，其全资子公司B公司在 17 年 3 月已停止生产，且已无实际业务发生，B公司在 3 月将其账上固定资产全部转入固定资产清理科目。但在 17 年年审时发现，B公司的固定资产实际已转移至A公司，并由A公司使用。A、B公司并未就该笔固定资产进行交易。 问题：在集团合并的角度，由于该部分固定资产仍然在使用，故需将固定资产清理转回固定资产，并补提该部分折旧；但在B公司财务报表的角度，公司如补提该部分折旧，但是折旧对应的成本无法与收入相匹配，这样会产生矛盾。 如何对该笔业务进行正确的账务处理？

回答人：chenyiwei
建议根据实际情况补签固定资产转移的相关协议，B终止确认已转移到A的固定资产，A确认这些固定资产并计提折旧。